---
title: ""
---

## Temario

### Módulo I. Requisitos Básicos

```{r temario_modulo_I, echo=FALSE}
tibble::tibble(Tema = c("Instalar R",
                         "Instalar RStudio",
                         "Introducción a RStudio",
                         "Instalación de Paquetes desde CRAN",
                         "Instalación de Paquetes desde github",
                         "Instalación de Paquetes desde un archivo",
                         "Instalación de Paquetes para el análisis espacial",
                         "Instalación de Paquetes desarrollados por CENAPRECE-InDRE",
                        "Datos Espaciales"),
               Instructor = c(rep("Felipe A. Dzul Manzanilla & Jonathan S. Mendoza Cruz", times = 9))) |>
    reactable::reactable(defaultPageSize = 10,
                         theme = reactablefmtr::flatly(),
                         filterable = FALSE,
                         striped = TRUE,
                         minRows = 10,
                         resizable = TRUE, 
                         wrap = FALSE, 
                         bordered = TRUE)

```

-   [Instalación de Paquetes](https://calm-hummingbird-41cb33.netlify.app/talks/pkg_installation/#/), [dengueverse](https://calm-hummingbird-41cb33.netlify.app/talks/dengueverse/#/dengueverse), [Datos Espaciales](https://calm-hummingbird-41cb33.netlify.app/talks/spatial_data/#/)


### Módulo II. Focos de Transmisión Activa de las Arbovirosis.

```{r temario_modulo_II, echo=FALSE}
tibble::tibble(Temas = c("Geocoding API Key",
                         "Geocodificación en R",
                         "Cadenas de Transmisión",
                         "Mapas de Calor",
                         "Modelo Log-Gaussian Cox Processed"),
               Instructor = c("Jonathan S. Mendoza Cruz",
                              "Felipe Antonio Dzul Manzanilla",
                              "Felipe Antonio Dzul Manzanilla",
                              "Felipe Antonio Dzul Manzanilla",
                              "Felipe Antonio Dzul Manzanilla")) |>
    reactable::reactable(defaultPageSize = 5,
                         theme = reactablefmtr::flatly(),
                         filterable = FALSE,
                         striped = TRUE,
                         minRows = 5,
                         resizable = TRUE, 
                         wrap = FALSE, 
                         bordered = TRUE)
```

[Geocoding API Key](https://fancy-arithmetic-194be1.netlify.app/talks/api_key_google/#/title-slide)

### Modulo III. Hotspots de la Transmisión Persistente de las Arbovirosis

```{r temario_modulo_III, echo=FALSE}
tibble::tibble(Temas = c("Bases del SINAVE",
                         "Geocodificación en R",
                         "Extraer la localidad",
                         "Contar los casos por polygono",
                         "Calcular los Hotspots",
                         "Visualizar los Hotspots"),
               Instructor = c("Felipe Antonio Dzul Manzanilla",
                              "Felipe Antonio Dzul Manzanilla",
                              "Felipe Antonio Dzul Manzanilla",
                              "Felipe Antonio Dzul Manzanilla",
                              "Felipe Antonio Dzul Manzanilla",
                              "Felipe Antonio Dzul Manzanilla")) |>
    reactable::reactable(defaultPageSize = 7,
                         theme = reactablefmtr::flatly(),
                         filterable = FALSE,
                         striped = TRUE,
                         minRows = 7,
                         resizable = TRUE, 
                         wrap = FALSE, 
                         bordered = TRUE)

```

-   [Análisis Espacial del Dengue en R](https://animated-longma-729cee.netlify.app/talks/spatial_analysis_dengue/#1), [Hotspots de Transmisión del Dengue](https://animated-longma-729cee.netlify.app/talks/hotspots_cases/#1), [Hotspots de Transmisión del Dengue en R](https://animated-longma-729cee.netlify.app/talks/hotspots_cases_r/#1)


### Módulo IV. Hotspots de la abundancia  de huevos del vector del dengue

```{r temario_modulo_IV, echo=FALSE}
tibble::tibble(Tema = c("Bajar las bases de Ovitrampas",
                        "Analisis Exploratorio de Ovitrampas",
                        "Análisis Geoestadístico con INLA",
                        "Algoritmo para el Análisis Geoestadístico",
                        "Visualización de la predicion de huevos",
                        "Hotspots de huevos e Intensidad",
                        "Visualizacion de los hotspots de huevos"),
               Instructor = c("Luis Hernández-Herrera",
                              rep("Felipe Antonio Dzul Manzanilla", 
                                  times = 6))) |>
    reactable::reactable(defaultPageSize = 7,
                         theme = reactablefmtr::flatly(),
                         filterable = FALSE,
                         striped = TRUE,
                         minRows = 7,
                         resizable = TRUE, 
                         wrap = FALSE, 
                         bordered = TRUE)

```

-   [Hotspots de Vector del Dengue](https://animated-longma-729cee.netlify.app/talks/hotspots_eggs/#1)

-   [Hotspots de Vector del Dengue en R](https://animated-longma-729cee.netlify.app/talks/hotspots_eggs_r/#1)


### Módulo V. Modelo estratégico de focalización del dengue en México

```{r temario_modulo_V, echo=FALSE}
tibble::tibble(Tema = c("Hotspots de casos",
                        "Hotspots del vector",
                        "Definición del riesgo de transmisión",
                        "Visualización del riesgo de transmisión",
                        "Modelo stratégico de focalización"),
               Instructor = c(rep("Felipe Antonio Dzul Manzanilla", 
                                  times = 5))) |>
    reactable::reactable(defaultPageSize = 5,
                         theme = reactablefmtr::flatly(),
                         filterable = FALSE,
                         striped = TRUE,
                         minRows = 5,
                         resizable = TRUE, 
                         wrap = FALSE, 
                         bordered = TRUE)

```


